臺灣高等法院民事裁定  
110年度抗字第215號
抗  告  人  張宜銘  
                      （現於法務部○○○○○○○○附設管收所）              
代  理  人  李政憲律師
相  對  人  何惠美  
上列當事人間聲請管收事件，抗告人對於中華民國110年1月29日
臺灣新竹地方法院110年度管字第1號裁定提起抗告，本院裁定如
下：
      主  文
原裁定關於命管收期間逾三十日之部分廢棄。
抗告程序費用由相對人負擔。
      理  由
一、抗告意旨略以：原法院民事執行處（下稱執行法院）法官於
    民國110年1月29日訊問伊後，認符合強制執行法第22條第5
    項之管收要件，准予相對人之聲請，當庭裁定應予管收伊，
    期間自110年1月29日下午3時14分起算30日，已有羈束力。
    然原裁定主文逕自變更裁定結果，將管收期間改為不得逾3
    個月，違反民事訴訟法第231條第1項規定及實務見解，自有
    違誤，爰提起抗告等語。
二、按裁定經宣示後，為該裁定之法院、審判長、受命法官或受
    託法官受其羈束，此觀強制執行法第30條之1準用民事訴訟
    法第238條第1項前段規定自明。執行法院准予管收之裁定並
    非關於指揮訴訟之裁定，除當事人提起抗告經原法院或審判
    長認抗告為有理由，應撤銷或變更原裁定之情形外，依前開
    規定，即生裁定之羈束力，原法院不得就同一事項自行變更
    ，另為裁定。 
三、經查，相對人依強制執行法第20條第3項及第22條第5項規定
    ，聲請執行法院管收債務人即抗告人，經執行法院於110年1
    月29日訊問後，認抗告人未依強制執行法第22條第1項命令
    遵期履行，符合同法第22條第5項規定，經訊問後認非予管
    收顯難進行強制執行程序，當庭宣示抗告人應自110年1月29
    日下午3時14分進行管收，管收期日為30天，並經兩造簽名
    在卷，業經本院調閱訊問當日之錄影光碟勘驗結果確認明確
    ，有本院勘驗筆錄存卷為據（本院卷第40頁），復經原承辦
    股書記官確認當日訊問筆錄之錄音內容無誤，有本院公務電
    話紀錄表為憑（本院卷第36頁），並有抗告人提出之媒體報
    導在卷可參（本院卷第16至22頁）。依前開規定，執行法院
    當庭宣示准予管收30日即生裁定之羈束力，執行法院即應受
    其羈束，不能就同一事項自行變更。然執行法院竟於同日核
    發管收票記載管收期限「不得逾3個月」，交抗告人於同日
    下午4時16分簽收，並於原裁定主文就管收期間改為「不得
    逾三個月」，而於110年2月3日囑託送達抗告人，有送達證
    書可查，顯係就同一事項自行變更，於法不合，抗告意旨指
    摘原裁定此部分不當，為有理由，自應由本院廢棄此部分原
    裁定，改判如主文第1項所示。
四、據上論結，本件抗告為有理由，裁定如主文。
中　　華　　民　　國　　110 　年　　2 　　月　　24　　日
                  民事第二庭
                        審判長法  官   陳容正
                              法  官   李昆曄
                              法  官   紀文惠
正本係照原本作成。
本裁定除以適用法規顯有錯誤為理由外，不得再抗告。如提起再
抗告，應於收受送達後10日內委任律師為代理人向本院提出再抗
告狀。並繳納再抗告費新臺幣１千元。
中　　華　　民　　國　　110 　年　　2 　　月　　24　　日
　　　　　　　　　　　　　　　　　　　　　　 
　　　　　　　　　　　　　　　書記官   李昱蓁